臺灣臺北地方法院刑事判決　　　　　　 95年度交訴字第107號
公　訴　人　臺灣臺北地方法院檢察署檢察官
被　　　告　乙○○
選任辯護人　逄紹峰律師
上列被告因過失傷害等案件，經檢察官提起公訴（九十五年度偵
字第一八六二二號），被告於準備程序中先就被訴事實為有罪之
陳述，經本院告以簡式審判之旨，並聽取當事人、辯護人之意見
，由本院合議庭裁定行簡式審判程序後，本院判決如下：
    主    文
乙○○駕駛動力交通工具肇事，致人受傷而逃逸，處有期徒刑柒
月。緩刑貳年。
    犯罪事實
一、乙○○於民國九十五年六月十四日上午八時二十五分許，騎
    乘車牌號碼ＮＴ六—六一七號銀色重型機車，沿台北市大安
    區○○○路由北往南行駛，至台北市大安區○○○路○段一
    九六巷口，竟疏未注意，未打方向燈及注意後方來車，即貿
    然向左側行駛，致同方向行駛、丙○○騎乘之車牌號碼Ｍ九
    二—六五六號重型機車煞車不及，輕微擦撞乙○○之前開機
    車左後方後，丙○○即因重心不穩而往前衝出倒地，受有下
    唇穿透性裂傷、鼻部挫擦傷、右前臂挫擦傷、右橈骨頭骨折
    、左右二手挫擦傷之傷害（檢察官於起訴書漏載右手亦受有
    傷害，應予補充；另乙○○所犯過失傷害犯行，已由丙○○
    撤回告訴，由本院另為公訴不受理之判決）。詎乙○○駕駛
    上開動力交通工具肇事，致丙○○受傷後，僅因為趕赴家中
    探視其母親病情，而逕自加速逃逸，幸因當時在該處之路人
    甲○○先將倒地之丙○○扶起，並記下乙○○所騎乘機車之
    車號，經報警處理，經警調出車牌號碼ＮＴ六—六一七號之
    車籍資料後，方知上情。
二、案經丙○○訴由台北市政府警察局大安分局移送台灣台北地
    方法院檢察署檢察官偵查起訴。
    　　理　　由
壹、程序部分：
    本件被告乙○○所犯係死刑、無期徒刑、最輕本刑為三年以
    上有期徒刑以外之罪，其於本院準備程序中就被訴事實為有
    罪之陳述，經本院合議庭裁定由受命法官獨任依簡式審判程
    序而為判決，先予敘明。
貳、實體部分：
  一、證據之認定：
    上開犯罪事實一之部分，業據：
    (一)告訴人丙○○於警詢、檢察官偵查時供稱其於前述時地係
      騎乘前開車號機車與被告所騎乘機車在前述地點發生車禍
      ，致其受有前開傷害，發生車禍後，被告未下車處理，逕
      自離去等語在卷（偵查卷第四頁至第六頁調查筆錄、第四
      七頁訊問筆錄參照）；
    (二)復據目擊證人甲○○於警詢、檢察官偵查時供稱其目睹被
      告肇事逃逸之情節在卷（偵查卷第七頁至第八頁調查筆錄
      、第四七頁至第四八頁訊問筆錄參照）；
    (三)並有記載本件道路交通事故發生情形之道路交通事故調查
      報告表在卷可稽（本院卷參照）；
    (四)另有記載告訴人丙○○受有前開傷害，由台北市立聯合醫
      院仁愛院區出具之診斷證明書一份附卷可憑（偵查卷第二
      一頁參照）；
    而被告對於上開犯罪事實亦於本院行準備程序、審理時供承
    不諱（本院九十五年十二月二十六日準備程序筆錄及同年月
    日審判筆錄參照），是依(一)告訴人丙○○之供述、(二)證人甲○○之供述、(三)前述道路交通事故調查報告表、及(四)上述診
    斷證明書等補強證據已足資擔保被告於本院行準備程序、審
    理時所為上開任意性自白具有相當程度之真實性，而得使本
    院確信被告前述自白之犯罪事實確屬真實，從而依刑事訴訟
    法第一百五十六條第一項「被告之自白，非出於強暴、脅迫
    、利誘、詐欺、違法羈押或其他不正之方法，且與事實相符
    者，得為證據。」及第二項「被告之自白，不得作為有罪判
    決之唯一證據，仍應調查其他必要之證據，以察其是否與事
    實相符。」規定，本院自得依被告前述自白及各該補強證據
    認定被告確有為前述犯行，本件事證明確，被告之犯行堪以
    認定。
  二、論罪科刑之法律適用：
    按被告乙○○駕駛上開車號動力交通工具機車肇事，致告訴
    人丙○○受傷後而逃逸之行為，核係犯刑法第一百八十五條
    之四之駕駛動力交通工具肇事，致人死傷而逃逸罪。爰審酌
    被告其犯罪動機、手段、犯罪對告訴人丙○○所生損害及其
    犯後已與告訴人丙○○成立和解（本院前開期日之準備程序
    筆錄參照），告訴人丙○○不表追究被告之犯行（上揭本院
    準備程序筆錄參照）暨其犯後尚能坦承犯行，犯後態度良好
    等一切情狀，量處如主文所示之刑。末查被告前未曾因故意
    犯罪受有期徒刑以上刑之宣告，此有台灣高等法院被告前案
    記錄表一紙附卷可憑，其經此偵查審判經過，自當知所警惕
    而無虞再犯，本院綜核各情認上開刑之宣告，已足策其自新
    ，因認所宣告之刑，以暫不執行為適當，併諭知緩刑二年，
    以啟其自新。
據上論斷，應依刑事訴訟法第二百九十九條第一項前段、二百七
十三條之一第一項，刑法第一百八十五條之四、第七十四條第一
項第一款，判決如主文。
本案經檢察官郭麗娟到庭執行職務
中　　華　　民　　國　　96　　年　　1 　　月　　10　　日
　　　　　　　　　刑事第十一庭  法　官　葉建廷
以上正本證明與原本無異。
檢察官、被告如不服本判決，應於判決送達後10日內，向本院提
出上訴狀（告訴人丙○○如不服本判決，應向檢察官提出聲請，
由檢察官斟酌是否提起上訴，不得直接向本院提起上訴，且上訴
期間之計算，係以檢察官收受本判決之時間為準，並非以告訴人
收受本判決之時間為準）。
　　    　　　　　　　　　　  　書記官　林碧華
中　　華　　民　　國　　96　　年　　1 　　月　　10　　日
附錄本案論罪科刑法條全文：
中華民國刑法第一百八十五條之四：
駕駛動力交通工具肇事，致人死傷而逃逸者，處六月以上五年以
下有期徒刑。
